【裁判字號】    99,訴,470
【裁判日期】    991217
【裁判案由】    偽造文書等
【裁判全文】
臺灣高雄地方法院刑事判決               99年度訴字第470號
公  訴  人  臺灣高雄地方法院檢察署檢察官
被      告  林貴文
            楊家鵬
            孫昌愛
上  1   人
選任辯護人  蕭隆泉律師
被      告  鍾志軒
選任辯護人  曾慶雲律師
上列被告等因偽造文書等案件，經檢察官提起公訴（97年度偵字
第35255 號、98年度偵字第4172號、第6570號、第18503 號），
本院判決如下：
    主  文
林貴文共同犯行使偽造公文書罪，處有期徒刑壹年壹月，扣案如
附表十二至十四、十九所示之物，附表編號二十七至三十一所示
之偽造「台北地檢署」公印文共伍枚；台灣台北地方法院收據上
偽造之「王偉忠」署名共陸枚；未扣案之「台北地檢署」公印壹
枚，均沒收之。又共同犯行使偽造公文書罪，處有期徒刑壹年壹
月，扣案如附表九至十九所示之物，附表編號三十二至三十六所
示之偽造「台北地檢署」公印文共伍枚；台灣台北地方法院收據
上偽造之「王偉忠」署名共陸枚，均沒收之。又共同犯偽造公文
書罪，處有期徒刑壹年壹月，扣案如附表編號一至五、八至十九
所示之物，均沒收之。應執行有期徒刑貳年。扣案如附表編號一
至五、八至十九所示之物，附表編號二十七至三十六所示之文書
上偽造之「台北地檢署」公印文共拾枚；台灣台北地方法院收據
上偽造之「王偉忠」署名共拾貳枚；未扣案之「台北地檢署」公
印壹枚，均沒收之。其餘被訴部分無罪（不含不另為無罪判決之
諭知）。
楊家鵬共同犯行使偽造公文書罪，處有期徒刑壹年壹月，扣案如
附表十二至十四、十九所示之物，附表編號二十七至三十一所示
之偽造「台北地檢署」公印文共伍枚；台灣台北地方法院收據上
偽造之「王偉忠」署名共陸枚；未扣案之「台北地檢署」公印壹
枚，均沒收之。又共同犯行使偽造公文書罪，處有期徒刑壹年壹
月，扣案如附表九至十九所示之物，附表編號三十二至三十六所
示之偽造「台北地檢署」公印文共伍枚；台灣台北地方法院收據
上偽造之「王偉忠」署名共陸枚，均沒收之。又共同犯偽造公文
書罪，處有期徒刑壹年壹月，扣案如附表編號一至五、八至十九
所示之物，均沒收之。應執行有期徒刑貳年。扣案如附表編號一
至五、八至十九所示之物，附表編號二十七至三十六所示之文書
上偽造之「台北地檢署」公印文共拾枚；台灣台北地方法院收據
上偽造之「王偉忠」署名共拾貳枚；未扣案之「台北地檢署」公
印壹枚，均沒收之。其餘被訴部分無罪（不含不另為無罪判決之
諭知）。
孫昌愛共同犯行使偽造公文書罪，處有期徒刑壹年壹月，扣案如
附表九至十九所示之物，附表編號三十二至三十六所示之偽造「
台北地檢署」公印文共伍枚；台灣台北地方法院收據上偽造之「
王偉忠」署名共陸枚，均沒收之。又共同犯偽造公文書罪，處有
期徒刑壹年壹月，扣案如附表編號一至五、八至十九所示之物，
均沒收之。又犯妨害公務執行罪，處有期徒刑參月。又犯過失傷
害罪，處有期徒刑參月。又成年人故意對少年犯肇事致人傷害逃
逸罪，處有期徒刑柒月。應執行有期徒刑貳年。扣案如附表編號
一至五、八至十九所示之物，附表編號二十七至三十六所示之文
書上偽造之「台北地檢署」公印文共伍枚；台灣台北地方法院收
據上偽造之「王偉忠」署名共陸枚，均沒收之。
鍾志軒幫助犯行使偽造公文書罪，處有期徒刑柒月。緩刑參年，
並向國庫支付新臺幣拾萬元。
    事  實
一、林貴文、楊家鵬及真實姓名年籍均不詳，自稱「阿志」、「
    張淑芬」、「劉警員」、「楊○雄」、「林正明」、「張書
    華」之大陸地區詐欺集團某成年人間，共同意圖為自己不法
    所有，並基於冒充公務員行使職權、行使偽造公文書、行使
    偽造特種文書之犯意聯絡，於民國97年12月21日，先由林貴
    文介紹楊家鵬加入某詐騙集團，從事詐欺取財之工作，林貴
    文並因介紹行為而獲得詐騙集團之佣金。而楊家鵬則交付照
    片3 張，供詐騙集團共同接續偽造「台北地檢署」、「台中
    地檢署」、「高雄地檢署」證件，欲以該偽造證件假冒公務
    員身分，向他人詐騙金錢；詐騙集團成員另交付前已偽造，
    並曾使用之「台北地檢署」偽造公印予楊家鵬等人使用。97
    年12月22日上午10時45分許，推由大陸地區詐欺集團某成員
    冒充台新銀行新店分行之員工「張淑芬」，撥打電話予姜梅
    君，佯稱其台新銀行帳戶遭盜領，經核對身分後，則轉由假
    冒劉姓員警之成員接聽，該員警佯稱要查其他銀行帳戶有無
    遭盜用，並表示其有更嚴重的案子，目前由台北市政府警察
    局偵二隊偵辦中，且將電話轉至假冒該隊隊員之員警「楊○
    雄」，該假冒之楊姓員警佯稱，該案子是偵辦中的刑案，不
    得告訴他人，姜梅君不疑有他，即詳細告知該假冒員警銀行
    帳戶之事，之後該電話即轉由假冒偵二隊隊長之「林正明」
    接聽，「林正明」表示，檢察官查出其帳戶遭歹徒用來行騙
    ，要其提出暫時性資金凍結，並將電話轉接給假冒檢察官之
    「張書華」，「張書華」同意其辦理暫時性資金凍結，要其
    提領新臺幣（下同）140 萬元，會派地檢署人員前往取款，
    且不得告訴他人提款事由，致姜梅君陷於錯誤，前往第一銀
    行宜蘭分行提領140 萬元。另一方面，同日16時30分前之某
    時，上開大陸地區詐欺集團成員則以電話指揮林貴文、「阿
    志」及楊家鵬，一同乘坐由「阿志」駕駛之車牌號碼5107-Q
    U 號自用小客車（以林文雄名義承租）前往取款，其間該等
    3 人均以門號0000000000號行動電話與上開詐欺集團成員聯
    繫，林貴文經上開詐欺集團某成員指示後，先於取款前至某
    超商，接收大陸地區詐欺集團成員所傳真之「臺灣台北地方
    法院檢察署偵查卷宗」、「個人資料外洩授權止付申請書」
    、「請求暫時性凍結執行聲請書」之文書（非偽造之公、私
    文書）各1 張；及於不詳時地偽造之「台北地方法院地檢署
    監管科」、「法務部行政執行假扣押處份命令」等公文書各
    1 張後，即返回車上，由其中1 人持前開偽造之「台北地檢
    署」公印1 顆，各蓋用公印文1 枚於上開文書上，而共同偽
    造公印文及偽造「台北地方法院地檢署監管科」、「法務部
    行政執行假扣押處份命令」等公文書。於同日16時30分許（
    起訴書誤載97年11月22日16時30分許），由楊家鵬持上開文
    件、偽造之公文書、偽造之「台灣台北地方法院收據」公文
    書（為3 聯單，無證據證明蓋有公印文。該收據每聯另有偽
    造之王偉忠署名2 枚，3 聯合計6 枚），前往宜蘭縣宜蘭市
    ○○路○ 段30號貴族世家牛排店前，除向姜梅君出示前開偽
    造之台北地檢署證件而行使外，並冒充警員，將上開文件、
    偽造之公文書交與姜梅君收執、而行使偽造公文書，向姜梅
    君收取140 萬元，足以生損害於姜梅君本人及法務部、臺灣
    臺北地方法院檢察署等司法機關對於所屬人員管理、職務執
    行及文書製作之正確性及公信力。
二、林貴文、楊家鵬、賴錦華（經本院通緝中）、曾宏偉（經本
    院拘提中）、孫昌愛及姓名年籍均不詳，自稱「林正明、「
    張書華」及某大陸地區詐欺集團成員等成年人間，共同意圖
    為自己不法所有，並基於冒充公務員行使職權、行使偽造公
    文書、行使偽造特種文書之犯意聯絡，於民國97年12月21日
    ，由林貴文介紹楊家鵬加入某詐騙集團，從事詐欺取財之工
    作，並因介紹行為而獲得詐騙集團之佣金。97年12月22日之
    後，詐騙集團成員另交付前已偽造，且曾使用之「台北地檢
    署」（與犯罪事實一之「台北地檢署」公印不同）、「台中
    地檢署」、「高雄地檢署」等偽造公印供楊家鵬等人使用，
    便於假冒公務員之身分，向他人詐騙財物。而鍾志軒（原名
    鍾家榮）則基於幫助詐欺取財、冒充公務員行使職權、行使
    偽造公文書、行使偽造特種文書之犯意，於97年12月21日晚
    間，同意以自己名義承租車牌號碼1701-WB 號之自用小客車
    ，供上開詐騙集團使用。分別為下列之行為：
（一）97年12月25日上午9 時許，由某大陸地區詐欺集團成員冒
      充郵局人員，撥打電話予鄭劉銀華，佯稱有人要盜領她的
      錢，要幫忙報警，嗣接續由自稱「林正明」隊長、「張書
      華」檢察官等人接聽電話，冒充員警，要鄭劉銀華趕快將
      郵局的錢提領出來作金融監管，但不可以告訴任何人，若
      郵局的人問為何要領那麼多錢，要回答說兒子要買房子，
      會請員警前來取款，致鄭劉銀華陷於錯誤，前往高雄縣岡
      山鎮○○路68號岡山郵局1 次提領250 萬元。另一方面，
      同日15時30分前之某時，上開大陸地區詐欺集團某成員則
      以電話指揮賴錦華、曾宏偉、孫昌愛及楊家鵬等人，一同
      乘坐以鍾志軒名義所承租之車牌號碼1701-WB 號自用小客
      車前往取款，由賴錦華指揮全車任務，其間賴錦華等4 人
      均以門號0000000000號行動電話與上開詐欺集團某成員聯
      繫，曾宏偉經上開詐欺集團某成員指示後，先於取款前至
      某超商，接收大陸地區詐欺集團成員所傳真之「臺灣台北
      地方法院檢察署偵查卷宗」、「個人資料外洩授權止付申
      請書」及「請求暫時性凍結執行聲請書」之文書（非屬偽
      造之公、私文書）各1 張；及於不詳時地偽造之「台北地
      方法院地檢署監管科」、「法務部行政執行假扣押處份命
      令」等公文書各1 張後，即返回車上，由其中1 人持前開
      偽造之「台北地檢署」公印1 顆，各蓋用公印文1 枚於上
      開文書，而共同偽造公印文及偽造「台北地方法院地檢署
      監管科」、「法務部行政執行假扣押處份命令」等公文書
      。於同日15時30分許，由楊家鵬持上開文件、偽造之公文
      書、偽造「臺灣台北地方法院收據」公文書（為3 聯單，
      無證據證明蓋有公印文。該收據每聯另有偽造之王偉忠署
      名2 枚，3 聯合計6 枚），前往高雄縣岡山鎮○○路橫巷
      廟宇康樂臺前，向一同前往之鄭劉銀華及鄭見福出示前開
      偽造之「台北地檢署」證件（楊家鵬被查獲時，於身上扣
      得該證件，顯見楊家鵬於該日應係均行使該證件，起訴書
      誤載為高雄地檢署）1 張而行使外，並冒充警員，將上開
      文件、偽造之公文書交與鄭見福收執，而行使偽造公文書
      ，向鄭劉銀華及鄭見福收取250 萬元，足以生損害於鄭劉
      銀華、鄭見福、法務部、臺灣臺北地方法院檢察署等司法
      機關對於所屬人員管理、職務執行及文書製作之正確性及
      公信力。
（二）97年12月25日上午9 時許，由某大陸地區詐欺集團成員冒
      稱台北市警察局警官「林正明」，撥打電話予張懷瑜，佯
      稱其涉及重大洗錢案，須提供名下所有銀行帳戶及存款明
      細，並以電話錄音方式製作筆錄後，檢察官會與其聯繫。
      嗣由冒稱台北地方法院檢察署檢察官「張書華」撥打電話
      予張懷瑜，佯稱其名下所有銀行帳戶內存款將予凍結，要
      其將帳戶內所有存款提領送交監管接受調查，會請書記官
      前來取款，致張懷瑜陷於錯誤，於同日13時30分許，前往
      臺灣銀行高雄中正分行提領100 萬元，經銀行行員發覺事
      態怪異，向警方諮詢後，才知受騙。另一方面，同日下午
      18時前之某時，上開大陸地區詐欺集團某成員則以電話指
      揮賴錦華、曾宏偉、孫昌愛及楊家鵬，一同乘坐以鍾志軒
      名義所承租之車牌號碼1701-WB 號自用小客車前往取款，
      由賴錦華指揮全車任務，其間賴錦華等4 人均以門號
      0000000000號行動電話與上開詐欺集團某成員聯繫，曾宏
      偉經上開詐欺集團某成員指示後，先於取款前至高雄市苓
      雅區○○○路51號統一超商（普照門市），接收大陸地區
      詐欺集團成員所傳真之「臺灣台北地方法院檢察署偵查卷
      宗」、「個人資料外洩授權止付申請書」及「請求暫時性
      凍結執行聲請書」之文書（非屬偽造之公、私文書）各1
      張；及於不詳時地偽造之「台北地方法院地檢署監管科」
      、「法務部行政執行假扣押處份命令」等公文書各1 張後
      ，即返回車上，由其中1 人持前開偽造之「台北地檢署」
      公印1 顆，各蓋用公印文1 枚於上開文書，而共同偽造公
      印文及偽造「台北地方法院地檢署監管科」、「法務部行
      政執行假扣押處份命令」等公文書。同日18時許，由楊家
      鵬持上開文件、偽造之公文書、偽造「臺灣台北地方法院
      收據」公文書（為3 聯單，無證據證明蓋有公印文。該收
      據每聯另有偽造之王偉忠署名2 枚，3 聯合計6 枚），前
      往高雄市○○街與興中路口，向張懷瑜出示前開偽造之「
      台北地檢署」證件（楊家鵬被查獲時，於身上扣得該證件
      ，顯見楊家鵬於該日應係均行使該證件，起訴書誤載為高
      雄地檢署）1 張而行使，冒充係該署警員王偉忠，欲向張
      懷瑜取得上開款項，足以生損害於張懷瑜、法務部、臺灣
      臺北地方法院檢察署等司法機關對於所屬人員管理、職務
      執行及文書製作之正確性及公信力。張懷瑜因已知悉上開
      詐騙計謀，請員警於上開取款地點埋伏，於楊家鵬尚未取
      得款項之際將其逮捕而未遂，並扣得附表編號1 至5 、8
      （僅有1 張）、9 至12（詳如理由中關於沒收之說明）、
      編號19（詳如理由中關於沒收之說明）所示之物。
三、孫昌愛見楊家鵬遭埋伏員警逮捕，為逃避追緝，竟基於妨害
    公務執行之犯意，旋即駕駛上開自用小客車搭載賴錦華、曾
    宏偉衝撞執勤員警並加速逃離，沿高雄市○○區○○街東往
    西方向行駛，至同路與英明路口時，本應注意車前狀況並隨
    時採取必要之安全措施，而當時天候晴、夜間有路燈照明、
    柏油路面乾燥無缺陷、無障礙物且視距良好，並無不能注意
    之情事，適有同向行駛之杜佳娟騎乘車牌號碼YFE-192 號重
    型機車搭載少女廖○若（年籍資料詳卷）駛至該處，孫昌愛
    駕車竟疏未注意車前狀況，自後方追撞同向行駛之杜佳娟所
    騎乘之機車，致杜佳娟及所搭載之女兒廖○若人車倒地，分
    別受有頭部外傷、骨盆挫傷、腦震盪、右恥骨上方骨折等傷
    害；及頭部外傷、腦震盪、腦部撕裂傷、牙齒斷裂2 顆、牙
    齦撕裂傷、四肢多處擦傷等傷害。詎孫昌愛於駕駛上開動力
    交通工具肇事致杜佳娟、廖○若受傷後，可預見若未施以協
    助、救護，將會造成傷者傷害程度擴大，竟仍基於駕駛車輛
    肇事後逃逸之故意，而逕行駕駛上開自用小客車離開現場。
    嗣孫昌愛於同日18時10分許，在高雄市苓雅區○○○路、三
    多路口，為在後追捕員警逮獲，當場自上開自用小客車內扣
    得附表編號8 （僅2 張）、13至18（詳如理由中關於沒收之
    說明）。
四、案經高雄市政府警察局、高雄市政府警察局苓雅分局及宜蘭
    縣政府警察局移送、報告臺灣高雄地方法院檢察署檢察官偵
    查後起訴。
    理  由
壹、程序部分（證據能力之審查）：
    按被告以外之人於審判外之陳述，雖不符刑事訴訟法第159
    條之1 至第159 條之4 之規定，而經當事人於審判程序同意
    作為證據，法院審酌該言詞陳述或書面陳述作成時之情況，
    認為適當者，亦得為證據，刑事訴訟法第159 條之5 第1 項
    定有明文。本件所援引之以下各項證據（詳後述），其中屬
    於傳聞證據部分，因檢察官、被告林貴文、楊家鵬、孫昌愛
    及其辯護人、鍾志軒及其辯護人均表示同意作為證據使用（
    見本院訴字卷第127 頁背面第11行至第23行），本院審酌該
    等證據作成時之狀況，並無違法取證之情事，且無不宜作為
    證據之情形，依前開說明，爰認均有證據能力，合先敘明。
貳、有罪部分：
一、上開犯罪事實，業據被告林貴文、楊家鵬、孫昌愛、鍾志軒
    於本院審理中坦白承認（見本院訴字卷第144 頁倒數第8 行
    以下，被告林貴文部分為倒數第7 行至第8 行）。核與證人
    即被害人姜梅君、鄭見福、鄭劉銀華、張懷瑜、杜佳娟於警
    詢及偵查中所述大致相符（見警卷一第91頁至第92頁、第96
    頁、第99頁至第101 頁、第122 頁至第125 頁、第127 至第
    128 頁、第131 頁、第159 頁至第160 頁，警卷二第11頁至
    第12頁）。且有高雄市立民生醫院診斷證明書影本、道路交
    通事故現場圖、道路交通事故調查報告表、談話紀錄表、現
    場照片影本、高雄市○○區○○路、興中路口「普照超商」
    97年12月25日監視錄影翻拍照片、97年12月22日下午4 時許
    宜蘭縣宜蘭市○○路貴族世家前監視錄影翻拍照片影本、被
    害人姜梅君提供被告楊家鵬向其行使之臺灣臺北地方法院檢
    察署偵查卷宗、個人資料外洩權止付申請書、請求暫時性凍
    結執行聲請書、臺北地方法院檢察署監管科、法務行政執行
    假扣押處分命令影本、被害人鄭劉銀華提供之郵政存簿儲金
    提款單影本、97年12月25日搜索扣押筆錄（楊家鵬部分）、
    97年12月25日搜索扣押筆錄（孫昌愛部分）、照片數張、車
    牌號碼1701-WB 自客車租賃契約書影本、高雄市政府警察局
    刑警大隊偵五隊15分隊偵辦假冒「地檢署檢察官詐欺集團案
    」97年12月26日偵查報告、內政部警政署刑事警察局98 年2
    月20日刑紋字第0980012241號檢驗書（見警卷一第14頁、第
    70頁至第72頁、第76頁至第79頁、第146 頁、第165 頁至第
    170 頁、第172 頁至第173 頁、第175 頁至第179 頁、第
    185 頁至第187 頁，警卷二第15頁至第19頁，98偵字第4172
    號卷第47頁，97偵字第35255 號卷第55至56頁、第90頁，宜
    蘭警卷第20至21頁、第40頁至第42頁、第44頁至第49頁、第
    57頁至第59頁）附卷可稽。足認被告4 人之自白核與事實相
    符，均堪以採信。是本案事證明確，被告4 人上開犯行，均
    堪認定，應依法論科。
二、按刑法上偽造文書罪，係著重於保護公共信用之法益，即使
    該偽造文書所載名義製作人實無其人，而社會上一般人仍有
    誤信其為真正文書之危險，仍難阻卻犯罪之成立，最高法院
    著有54年度台上字第1404號判例可資參照。犯罪事實一、二
    （一）（二）所示之文書，雖有以「台北地方法院地檢署監
    管科」之名義製作，惟台北地方法院地檢署監管科實際上並
    無此一單位，然其內容均與犯罪偵查事項有關，核與檢察署
    之業務相當，且一般人苟非熟知檢察組織，尚不足以分辨該
    等單位是否實際存在，仍有誤信該等文書為公務員職務上所
    製作之真正文書之危險，堪認為偽造之公文書；另偽造之「
    法務部行政執行假扣押處份命令」文書上有「法務部」字樣
    ，經填具之偽造「臺灣台北地方法院收據」3 聯單上，除有
    「臺灣台北地方法院」字樣外，亦有假冒公務員已填具之「
    填單員」和「收款員」之欄位，一般人亦會誤信該等文書為
    公務員職務上所製作之真正文書，亦堪認為偽造之公文書；
    至於偽造之「個人資料外洩授權止付申請書」、「請求暫時
    性凍結執行聲請書」文書，係由被告交予被害人，由被害人
    以自己之名義作成之申請書，並非表示公務員職務上製作之
    「公文書」，亦非偽造之「私文書」。另觀諸「台灣台北地
    方法院檢察署偵查卷宗」乃屬檔卷封面，僅供辨識之用，性
    質上類似於目錄，顯與具有對外表示一定意思之文書意涵有
    間，非屬文書，不該當於偽造公文書之構成要件。而刑法所
    謂公印，係指公署或公務員職務上所使用之印信而言；所謂
    公印或公印文，係專指表示公署或公務員資格之印信而言，
    即俗稱大印與小官印及其印文，最高法院著有22年度上字第
    1904號、69年台上字第693 號判例意旨可資參照；又按公印
    之形式凡符合印信條例規定之要件而製頒，無論為印、關防
    、職章、圖記，如足以表示其為公務主體之同一性者，均屬
    之（參考最高法院89年度台上字第3155號判決意旨）。而不
    符印信條例規定或不足以表示公署或公務員之資格之印文，
    即不得謂之公印（參考最高法院86年度台上字第4631號判決
    意旨）；又與我國公務機關名銜不符之印文，難認為公印文
    （參考最高法院84年度台上字第6118號判決意旨）。查在犯
    罪事實一、二（一）（二）所示之文書或偽造之公文書上，
    持前已偽造之「台北地檢署」印章蓋用印文，該印文內容雖
    非我國檢察機關之正確名銜，惟樣式亦與政府機關關防（即
    俗稱大印）相符，名稱為正確名銜「臺灣台北地方法院檢察
    署」之一般簡稱，一般人均會認為係指「臺灣台北地方法院
    檢察署」，該文自屬偽造公印文（扣案之台北、高雄及台中
    等地檢署公印部分，因該公印外觀並非新製，且有多次使用
    之痕跡，顯見該公印應於被告等人參與之前業已偽造，且經
    他人使用過，應非於犯罪事實二所示之97年12月25日偽造，
    被告等人就此應無共同偽造公印之犯行，此部分起訴書亦未
    記載偽造公印之犯罪事實。至於犯罪事實一所示之公印，因
    未扣案，亦無證據證明係被告楊家鵬等人參與時，所共同偽
    刻，附此敘明）。
三、論罪科刑部分
（一）就犯罪事實一部分，核被告林貴文、楊家鵬所為，均係犯
      刑法第216 條、第211 條之行使偽造公文書罪、同法第
      158 條第1 項之冒充公務員行使職權罪、同法第216 條、
      第212 條之行使偽造特種文書罪、同法第339 條第1 項詐
      欺取財罪。其中接續偽造公印文、接續偽造署名各為接續
      偽造公文書之階段行為，而接續偽造公文書又為行使偽造
      公文書行為所吸收，均不另論罪。而接續偽造特種文書行
      為又為行使偽造特種文書行為所吸收，亦不另論罪。被告
      林貴文、楊家鵬及真實姓名年籍均不詳，自稱「阿志」、
      「張淑芬」、「劉警員」、「楊○雄」、「林正明」、「
      張書華」之大陸地區詐欺集團某成年人間，就上開犯行，
      有犯意聯絡及行為分擔，應論以共同正犯。檢察官漏未論
      及被告林貴文、楊家鵬及「阿志」以外之其餘共犯，應予
      補充。上開各罪，具有犯罪時間上之重疊關係，而可評價
      為一行為觸犯數個相異之罪名，為想像競合犯，依刑法第
      55條前段之規定，分別從一重之論以行使偽造公文書罪處
      斷。檢察官此部分之起訴事實已提及使用台北地檢署證件
      ，已發生起訴之效力；另偽造台北、台中及高雄地檢署證
      件部分，與前開行使部分，具有實質上一罪關係，本院自
      應併予審理。檢察官雖認此部分「臺灣台北地方法院檢察
      署偵查卷宗」、「個人資料外洩授權止付申請書」及「請
      求暫時性凍結執行聲請書」屬於偽造公文書，然依上開理
      由欄貳二之論述，此3 類均非屬公文書或私文書，當亦無
      行使之問題，惟此3 類與其餘本院認行使偽造公文書部分
      屬於一罪之關係，爰不另為無罪判決之諭知。
（二）就犯罪事實二（一）部分，核被告林貴文、楊家鵬、孫昌
      愛所為，均係犯刑法第216 條、第211 條之行使偽造公文
      書罪、同法第158 條第1 項之冒充公務員行使職權罪、同
      法第216 條、第212 條之行使偽造特種文書罪、同法第
      339 條第1 項詐欺取財罪。其中接續偽造公印文、接續偽
      造署名各為接續偽造公文書之階段行為，而接續偽造公文
      書又為行使偽造公文書行為所吸收，均不另論罪。被告林
      貴文、楊家鵬、孫昌愛、賴錦華、曾宏偉及自稱「林正明
      」、「張書華」及某大陸地區詐欺集團成員等成年人間，
      就上開犯行，有犯意聯絡及行為分擔，應論以共同正犯。
      檢察官漏未論及「林正明」、「張書華」及某大陸地區詐
      欺集團成員等成年人亦屬共犯，應予補充。上開各罪，具
      有犯罪時間上之重疊關係，而可評價為一行為觸犯數個相
      異之罪名，為想像競合犯，依刑法第55條前段之規定，分
      別從一重之論以行使偽造公文書罪處斷。至被告鍾志軒所
      為，係犯刑法第30條第1 項、第216 條、第211 條、第
      158 條第1 項、第216 條、第212 條、第339 條第1 項之
      幫助行使偽造公文書罪、幫助冒充公務員行使職權罪、幫
      助行使偽造特種文書罪、幫助詐欺取財罪，依上開論述，
      應僅論以幫助行使偽造公文書罪。檢察官已當庭更正並認
      此部分被告鍾志軒係幫助犯。檢察官此部分之起訴事實已
      提及使用地檢署證件，已發生起訴之效力，本院自應併予
      審理。檢察官雖認此部分「臺灣台北地方法院檢察署偵查
      卷宗」、「個人資料外洩授權止付申請書」及「請求暫時
      性凍結執行聲請書」屬於偽造公文書，然依上開理由欄貳
      二之論述，此3 類均非屬公文書或私文書，當亦無行使之
      問題，惟此3 類與其餘本院認行使偽造公文書部分屬於一
      罪之關係，爰不另為無罪判決之諭知。
（三）就犯罪事實二（二）部分，核被告林貴文、楊家鵬、孫昌
      愛所為，均係犯刑法第211 條之偽造公文書罪、同法第
      158 條第1 項之冒充公務員行使職權罪、同法第216 條、
      第212 條之行使偽造特種文書罪、同法第339 條第3 項、
      第1 項詐欺取財未遂罪。其中接續偽造公印、接續偽造署
      名各為接續偽造公文書之階段行為，均不另論罪。檢察官
      認此部分係成立詐欺取財既遂，容有誤會。被告林貴文、
      楊家鵬、孫昌愛、賴錦華、曾宏偉及「林正明」、「張書
      華」間，就上開犯行，有犯意聯絡及行為分擔，應論以共
      同正犯。檢察官漏未論及「林正明」、「張書華」亦屬共
      犯，應予補充。被告楊家鵬等人行使偽造公文書、特種文
      書，藉以詐騙鄭劉銀華夫婦2 人，為想像競合犯，應從一
      重處斷。上開各罪，具有犯罪時間上之重疊關係，而可評
      價為一行為觸犯數個相異之罪名，為想像競合犯，依刑法
      第55條前段之規定，分別從一重之論以偽造公文書罪處斷
      。至被告鍾志軒所為，係犯刑法第30條第1 項、第211 條
      、第158 條第1 項、第216 條、第212 條、第339 條第3
      項、第1 項之幫助偽造公文書罪、幫助冒充公務員行使職
      權罪、幫助行使偽造特種文書罪、幫助詐欺取財未遂罪（
      檢察官認係既遂，容有誤會），依上開論述，應僅論以幫
      助偽造公文書罪。檢察官已當庭更正並認此部分被告鍾志
      軒係幫助犯。被告鍾志軒以一幫助行為，幫助被告楊家鵬
      等人就犯罪事實二（一）部分，犯行使偽造公文書罪；就
      犯罪事實二（二）部分，犯偽造公文書罪，為想像競合犯
      ，應從一重之幫助犯行使偽造公文書罪論處。被告林貴文
      、楊家鵬就犯罪事實一之行使偽造公文書罪、犯罪事實二
      （一）之行使偽造公文書罪及犯罪事實二（二）之偽造公
      文書罪，犯意各別，行為互殊，應予分論併罰。檢察官此
      部分之起訴事實已提及使用地檢署證件，已發生起訴之效
      力，本院自應併予審理。被告鍾志軒係基於幫助之犯意而
      為之，應依正犯之刑減輕之。檢察官雖認此部分「臺灣台
      北地方法院檢察署偵查卷宗」、「個人資料外洩授權止付
      申請書」及「請求暫時性凍結執行聲請書」屬於偽造公文
      書，然依上開理由欄貳二之論述，此3 類均非屬公文書或
      私文書，當亦無行使之問題，惟此3 類與其餘本院認偽造
      公文書部分屬於實質上一罪之關係，爰不另為無罪判決之
      諭知。檢察官另認此部分有行使「台北地方法院地檢署監
      管科」、「法務部行政執行假扣押處份命令」等公文書，
      然依卷內證據，尚無法認定被告楊家鵬等人有行使該公文
      書，惟行使公文書之行為與前述偽造公文書之有罪部分，
      為實質上一罪之關係，亦不另為無罪判決之諭知。
（四）就犯罪事實三部分，核被告孫昌愛所為，係犯刑法第135
      條第1 項之妨害公務執行罪、同法第284 條第1 項之過失
      傷害罪；兒童及少年福利法第70條第1 項前段、刑法第
      185 條之4 之成年人對少年犯肇事逃逸罪（檢察官認係犯
      肇事逃逸罪，容有誤會，惟起訴之犯罪事實同一，起訴法
      條應予變更）。被告孫昌愛此3 罪和犯罪事實二（一）之
      行使偽造公文書罪及犯罪事實二（二）之偽造公文書罪，
      犯意各別，行為互殊，應予分論併罰，檢察官認妨害公務
      執行罪及過失傷害罪，係一行為觸犯數罪名之想像競合犯
      ，容有誤會。再被告孫昌愛係成年人，其上開所犯肇事致
      人傷害逃逸罪，係故意對少年（即被害人廖○若，81年生
      ）犯之，應依兒童及少年福利法第70條第1 項前段規定，
      加重其刑。
（五）爰審酌被告等4 人均年輕力盛，本應循正途獲取穩定之經
      濟收入，竟因圖謀非法所得而率然投身詐欺集團，價值觀
      念已有嚴重偏差，且渠等每次詐騙之金額多達百萬元，且
      詐騙手段以冒充司法機關之公務員身分向被害人詐騙取款
      ，或者出示偽造之識別證及公文書為之，利用民眾昧於司
      法程序，一時慌張而交付大筆辛苦積蓄，造成被害人等損
      失重大且求償無門，嚴重破壞國家公權力機關之威信，犯
      罪所生之危害程度甚鉅，暨渠等在該詐欺集團所擔任之角
      色，共同犯罪分工之情形、詐騙金額之多寡，被告鍾志軒
      僅係為幫助之行為；另被告孫昌愛為逃避警方追緝，竟開
      車欲衝撞值勤之員警，且造成被害人杜佳娟、廖○若受有
      上開之傷害，之後竟未施以協助、救護，不顧將會造成傷
      者傷害程度擴大之風險，惟渠等犯後尚知坦承犯行，已見
      悔意等一切情狀，分別量處如主文所示之刑，並就被告林
      貴文、楊家鵬、孫昌愛部分，分別定其應執行之刑。又被
      告鍾志軒前未曾因故意犯罪受有期徒刑以上刑之宣告，有
      臺灣高等法院被告前案紀錄表在卷可按，其因一時失慮，
      偶罹刑典，且於本院已知坦承犯行，非無悔意，態度尚可
      ，經此偵審程序及罪刑之宣告，當知所警惕，信無再犯之
      虞，本院因認所宣告之刑以暫不執行為適當，爰併予宣告
      緩刑3 年，以啟自新；另考量被告除前開緩刑之宣告外，
      另有賦予其一定負擔之必要，爰依刑法第74條第2 項第4
      款規定，諭知被告應向國庫支付10萬元，以示警惕。
（六）沒收：
    1.犯罪事實一部分
      如附表編號12至14、19部分，係被告楊家鵬、林貴文共同
      犯罪或預備犯罪（即編號13、14之未行使之證件部分）所
      用之物，且屬詐騙集團所有，應依刑法第38條第1 項第2
      款規定，宣告沒收之。如附表編號27至31部分，因該文件
      已交付被害人姜梅君，為被害人姜梅君所有，爰不宣告沒
      收之，惟其上偽造之「台北地檢署」公印各1 枚，合計5
      枚，應依刑法第219 條規定，宣告沒收之。至收據部分，
      因未扣案，為免執行之困難，爰不宣告沒收之，惟其上偽
      造之「王偉忠」署名共6 枚，亦應依刑法第219 條規定，
      宣告沒收之。另使用之「台北地檢署」公印部分，雖未扣
      案，但無證據證明業已滅失，應依刑法第219 條規定沒收
      之。
    2.犯罪事實二（一）部分
      如附表編號12、18、19部分，係被告楊家鵬、林貴文等人
      共同犯罪所用之物，且屬詐騙集團所有，應依刑法第38條
      第1 項第2 款規定，宣告沒收之。如附表編號32至36部分
      ，因該文件已交付被害人鄭劉銀華等人，為被害人鄭劉銀
      華、鄭見福所有，爰不宣告沒收之，惟其上偽造之「台北
      地檢署」公印各1 枚，合計5 枚，應依刑法第219 條規定
      ，宣告沒收之。另收據部分，因未扣案，為免執行之困難
      ，爰不宣告沒收之，惟其上偽造之「王偉忠」署名共6 枚
      ，亦應依刑法第219 條規定，宣告沒收之。至如附表編號
      9 至11、13至14所示之物，係被告等人預備犯罪所用之物
      ，且屬詐騙集團成員所有，應依刑法第38條第1 項第2款
      ，宣告沒收之。如附表編號15至17所示之物，係偽造之公
      印，應依刑法第219 條規定，均宣告沒收之。
    3.犯罪事實二（二）部分
      如附表編號12、18、19部分，係被告楊家鵬、林貴文等人
      共同犯罪所用之物，且屬詐騙集團所有，應依刑法第38條
      第1 項第2 款規定，宣告沒收之。如附表編號1 至5 、8
      部分，係被告等人預備犯罪所用之物，且屬詐騙集團成員
      所有，應依刑法第38條第1 項第2 款規定，宣告沒收之；
      其上偽造之「台北地檢署」公印文共5 枚；偽造之「王偉
      忠」署名共6 枚，既已同時沒收，自毋庸單就偽造公印文
      及署名部分，另依刑法第219 條宣告沒收。至如附表編號
      9 至11、13至14所示之物，係被告等人預備犯罪所用之物
      ，且屬詐騙集團成員所有，應依刑法第38條第1 項第2 款
      ，宣告沒收之。如附表編號15至17所示之物，係偽造之公
      印，應依刑法第219 條規定，均宣告沒收之。
    4.其餘扣案物，並無證據證明與本案犯罪有何直接關聯性，
      自均不予宣告沒收。
參、退併辦部分
一、臺灣新竹地方法院檢察署檢察官（99年度偵緝字第129 號、
    98年度偵字第2167號）及臺灣板橋地方法院檢察署檢察官（
    98 年 度偵字第24300 號）移送併辦意旨略以：被告林貴文
    以上開犯罪事實之詐騙方法，分別於98年1 月8 日及1 月5
    日，在新竹市及台北縣中和市，向被害人李茂燦及陳黃瑞菊
    騙取財物，因認被告林貴文所為涉犯刑法第339 條第1 項之
    詐欺取財、刑法第216 條、第211 條行使偽造公文書、刑法
    第158 條第1 項冒充公務員職權罪嫌，而併辦部分與上開案
    件屬於同一案件，應併由本院審理等語。
二、按案經起訴後，檢察官認有裁判上一罪關係之他部分事實，
    函請併辦，此項公函非屬訴訟上之請求，目的僅在促使法院
    之注意，法院如果併同審判，固係審判不可分法則之適用所
    使然，如認不成立犯罪或無裁判上一罪關係，自不能併予裁
    判（最高法院92年度臺上字第3276號判決參照）。經查，本
    件被告林貴文犯罪之時間分別為97年12月22日及25日上下午
    ，而檢察官併辦部分之犯罪時間為98年1 月8 日及1 月5 日
    ，且犯罪地點及被害人均不相同。故難認上開經檢察官併辦
    部分與本案有罪部分之犯行間，有事實相同或同一案件之情
    形，自無法併予審判，應退由檢察官另為處理，附此敘明。
肆、無罪部分
一、公訴意旨略以：被告林貴文、楊家鵬等人共同意圖為自己不
    法之所有，並基於詐欺取財、偽造公文書、僭行公務員職權
    等犯意聯絡及行為分擔，推由被告林貴文召募人員負責與大
    陸地區詐欺集團成員聯繫，利用超商公共傳真機接收偽造之
    法院或檢察署文件後，蓋用偽造之法院或檢察署印信，再交
    由假冒地檢署職員之被告楊家鵬行使，對外自稱院、檢公務
    員以向被害人取款。97年12月15日上午9 時30分許，由被告
    楊家鵬等人組成之詐騙集團某成員假冒台北地方法院檢察署
    檢察官「張書華」，撥打電話予被害人李秀鳳，佯稱其身分
    證與富邦銀行存簿遭友人作為人頭戶，問其有多少錢存在何
    銀行云云，李秀鳳不疑有他告知其都將錢定期存在陽信銀行
    、聯邦銀行，該自稱「張書華」檢察官之人接著向李秀鳳佯
    以須將帳戶內存款提領出來交其保管以防被盜領云云，致李
    秀鳳陷於錯誤，前往陽信銀行提領178 萬元，交予假冒地檢
    署人員之被告楊家鵬，被告楊家鵬並交付台北地方法院檢察
    署相關資料與李秀鳳觀看，並取走178 萬元；接著自稱「張
    書華」檢察官之人聯繫李秀鳳佯稱其聯邦銀行存款也要提領
    出來交其保管云云，李秀鳳陷於錯誤，前往聯邦銀行提領50
    萬元，交予假冒地檢署職員並出示偽造之識別證及台北地方
    法院檢察署資料之被告楊家鵬等情。因認被告林貴文、楊家
    鵬共同涉犯刑法第339 條第1 項之詐欺取財、刑法第216 條
    、第211 條行使偽造公文書、刑法第158 條第1 項冒充公務
    員職權罪嫌等語。
二、按犯罪事實應依證據認定之，無證據不得認定犯罪事實；無
    證據能力、未經合法調查之證據，不得作為判斷之依據；不
    能證明被告犯罪，應諭知無罪之判決，刑事訴訟法第154 條
    第2 項、第155 條第2 項、第301 條第1 項前段分別定有明
    文。次按認定不利於被告之事實，須依積極證據，苟積極證
    據不足為不利於被告事實之認定時，即應為有利被告之認定
    （最高法院30年上字第816 號判例參照）。又事實之認定，
    應憑證據，如未能發現相當證據，或證據不足以證明，自不
    能以推測或擬制之方法，為裁判基礎；認定犯罪事實，所憑
    之證據，雖不以直接證據為限，間接證據亦包括在內，然無
    論直接或間接證據，其為訴訟上之證明，須於通常一般之人
    均不致於有所懷疑，而得確信其為真實之程度者，始得據之
    為有罪之認定，倘其證明尚未達到此一程度，而有合理性懷
    疑之存在時，即無從為有罪之認定（最高法院40年台上字第
    86號、76年台上字第4986號判例參照）。
三、公訴意旨認被告林貴文、楊家鵬涉犯上開罪嫌，無非係以被
    害人於警詢中之指訴及被害人李秀鳳提供被告楊家鵬向其行
    使之臺北地方法院地檢署監管科公文、請求暫時性凍結執行
    聲請書、法務部行政執行假扣押處分命令、個人資料外洩授
    權止付申請書影本、97年12月25日扣押物品目錄表（楊家鵬
    部分）、照片數張等以為論據。訊據被告林貴文、楊家鵬堅
    詞否認有何詐欺取財、行使偽造公文書、冒充公務員職權之
    犯行，被告林貴文辯稱：沒有參與97年12月15日詐騙李秀鳳
    之行為等語。被告楊家鵬則辯稱：沒有參與97年12月15日詐
    騙李秀鳳之犯行，伊當時還在屏東，尚未加入詐騙集團，於
    同年12月21日，因為看報紙小廣告，才與鍾志軒加入詐騙集
    團，經林貴文介紹，擔任車手等語。
四、經查：
（一）證人即被害人李秀鳳雖於警詢時指認，被告楊家鵬就是97
      年12月15日向其表示是地檢署人員，並向其詐騙取款之人
      （警卷一第112 頁至第114 頁）。然其於本院審理時證稱
      ：警詢時之指認，當時也沒有辦法確定，因為交錢時沒有
      看得很詳細，應該有六成。當天向伊取款之人長的黑黑的
      ，身高大約168 公分，30幾歲，不高不矮沒有太肥，沒有
      辦法確定是在庭的被告楊家鵬（見本院訴字卷第128 頁倒
      數第3 行、背面第18行至第20行、第129 頁第14行至第29
      行、背面第1 行至第13行）等語。可認被害人李秀鳳對被
      告楊家鵬是否為97年12月15日向其詐騙取款之人，亦無十
      全之把握；且被告楊家鵬現年26歲，於本件犯罪時間時係
      24歲，而本院觀察在庭被告楊家鵬外觀，其膚色偏白，身
      高至少有180 公分，和被害人李秀鳳所稱，長的黑黑的，
      身高大約168 公分，年齡30餘歲（警詢時係表示40歲），
      亦有一定之差距。被告楊家鵬是否為97年12月15日向被害
      人李秀鳳冒稱地檢署人員，並詐騙取款之人，不無可疑。
      又被告楊家鵬被查獲時，雖扣得署名李秀鳳之台北地方法
      院收據，惟觀之該收據承辦人係署名「林志忠」，核與被
      告楊家鵬自稱為「王偉忠」不符；且書寫字跡經肉眼觀之
      ，亦與被告楊家鵬書寫之署名為張懷瑜之收據，並不相同
      。足認該署名李秀鳳之收據，應係該詐騙集團成員之前詐
      騙時所書寫，應非被告楊家鵬所書寫，尚難認被告楊家鵬
      參與該犯行。
（二）被告林貴文於本院準備程序時供稱：確實有帶鍾志軒去台
      中找阿B ，97年12月20日有交手機給楊家鵬，而且有要楊
      家鵬的證件去租車（見本院審訴卷第178 頁第1 行至第3
      行）等語。被告鍾志軒於警詢時供稱：97年12月21日，伊
      、林貴文及楊家鵬都在屏東，後來林貴文就邀伊及楊家鵬
      出去玩，3 人就從屏東坐統聯客運到台中（警卷一第56頁
      倒數第3 行以下）等語。從上述內容，可認被告楊家鵬及
      鍾志軒雖為被告林貴文介紹，加入詐騙集團，然被告林貴
      文、楊家鵬及鍾志軒於97年12月15日是否已離開屏東，前
      往台中加入詐騙集團之運作，亦不明確。被告林貴文、楊
      家鵬上開所辯，不無有成立之可能。
五、綜上所述，檢察官所提出之證據，均尚不足以證明被告林貴
    文、楊家鵬有何詐欺取財、行使偽造公文書、冒充公務員職
    權之情事。此外，遍查本件所有卷證資料，並無積極證據足
    資證明被告林貴文、楊家鵬確有上開犯行，本件既不能排除
    被告林貴文、楊家鵬並未犯罪之合理可疑，依首開說明，自
    應為被告林貴文、楊家鵬無罪判決之諭知。
據上論斷，應依刑事訴訟法第299條第1項前段、第300條、第301
條第1 項前段，兒童及少年福利法第70條第1 項前段，刑法第11
條前段、第28條、第30條第2 項、第216 條、第211 條、第212
條、第339 條第1 項、第3 項、第158 條第1 項、第135 條第1
項、第284 條第1 項前段、第185 條之4 、第55條、第51條第5
款、第219 條、第74條第1 項第1 款、第2 項第4 款、第38條第
1項 第2 款、刑法施行法第1 條之1 ，判決如主文。
本案經檢察官張志杰到庭執行職務。
中    華    民    國    99    年    12    月    17    日
              刑事第四庭  審判長法  官  方百正
                                法  官  謝文嵐
                                法  官  郭任昇
以上正本證明與原本無異。
如不服本判決應於收受送達後10日內向本院提出上訴書狀，並應
敘述具體理由；如未敘述上訴理由者，應於上訴期間屆滿後20日
內向本院補提理由書（均須按他造當事人之人數附繕本）「切勿
逕送上級法院」。
中    華    民    國    99    年    12    月    20    日
                                書記官  葉玉芬
附表：
┌──┬────────┬──┬───────┬──────────┐
│編號│物品名稱        │數量│偽造之印文    │備註                │
├──┼────────┼──┼───────┼──────────┤
│ 1  │偽造之「台北地方│1紙 │公鑑欄上蓋有「│                    │
│    │法院地檢署監管科│    │台北地檢署」之│                    │
│    │」公文          │    │公印文1枚     │                    │
│    │（聲請人：張懷瑜│    │（未經聲請人簽│                    │
│    │）              │    │章）          │                    │
├──┼────────┼──┼───────┼──────────┤
│ 2  │偽造之「法務部行│1紙 │其上蓋有「台北│                    │
│    │政執行假扣押處份│    │地檢署」之公印│                    │
│    │命令」          │    │文1枚         │                    │
│    │（受文者：張懷瑜│    │              │                    │
│    │）              │    │              │                    │
├──┼────────┼──┼───────┼──────────┤
│ 3  │「臺灣台北地方法│1紙 │其上蓋有「台北│                    │
│    │院檢察署偵查卷宗│    │地檢署」之公印│                    │
│    │」              │    │文1枚         │                    │
│    │（被告：張懷瑜）│    │              │                    │
├──┼────────┼──┼───────┼──────────┤
│ 4  │「個人資料外洩授│1紙 │其上蓋有「台北│                    │
│    │權止付申請書」（│    │地檢署」之公印│                    │
│    │聲請人：張懷瑜）│    │文1枚         │                    │
│    │                │    │（未經聲請人簽│                    │
│    │                │    │章）          │                    │
├──┼────────┼──┼───────┼──────────┤
│ 5  │「請求暫時性凍結│1紙 │其上蓋有「台北│                    │
│    │執行聲請書」（聲│    │地檢署」之公印│                    │
│    │請人：張懷瑜）  │    │文1枚         │                    │
├──┼────────┼──┼───────┼──────────┤
│ 6  │開立予李秀鳳之偽│2紙 │其上蓋有「高雄│                    │
│    │造「臺灣高雄地方│    │地檢署」之公印│                    │
│    │法院收據三聯單」│    │文各1枚       │                    │
│    │（金額：新台幣  │    │              │                    │
│    │178萬元整）     │    │              │                    │
├──┼────────┼──┼───────┼──────────┤
│ 7  │開立予李秀鳳之偽│2紙 │正本上蓋有「高│                    │
│    │造「臺灣高雄地方│    │雄地檢署」之公│                    │
│    │法院收據三聯單」│    │印文1枚       │                    │
│    │（金額：新台幣  │    │              │                    │
│    │50萬元整）      │    │              │                    │
├──┼────────┼──┼───────┼──────────┤
│ 8  │開立予張懷瑜之偽│3紙 │無            │其上有偽造之「王偉忠│
│    │造「臺灣台北地方│    │              │」署名各2 枚，3 紙合│
│    │法院收據」三聯單│    │              │計6枚               │
│    │（金額：新台幣  │    │              │                    │
│    │100 萬元整）    │    │              │                    │
├──┼────────┼──┼───────┼──────────┤
│ 9  │未開立之「臺灣台│1本 │無            │                    │
│    │北地方法院收據」│    │              │                    │
│    │三聯單          │    │              │                    │
├──┼────────┼──┼───────┼──────────┤
│ 10 │未開立之「臺灣台│1本 │無            │                    │
│    │中地方法院收據」│    │              │                    │
│    │三聯單          │    │              │                    │
├──┼────────┼──┼───────┼──────────┤
│ 11 │未開立之「臺灣高│1本 │無            │                    │
│    │雄地方法院收據」│    │              │                    │
│    │三聯單          │    │              │                    │
├──┼────────┼──┼───────┼──────────┤
│ 12 │偽造之「台北地檢│1張 │無            │                    │
│    │署警員王偉忠」識│    │              │                    │
│    │別證（上貼有楊家│    │              │                    │
│    │鵬大頭照）      │    │              │                    │
├──┼────────┼──┼───────┼──────────┤
│ 13 │偽造之「台中地檢│1張 │無            │                    │
│    │署警員王偉忠」識│    │              │                    │
│    │別證（上貼有楊家│    │              │                    │
│    │鵬大頭照）      │    │              │                    │
├──┼────────┼──┼───────┼──────────┤
│ 14 │偽造之「高雄地檢│1張 │無            │                    │
│    │署警員王偉忠」識│    │              │                    │
│    │別證（上貼有楊家│    │              │                    │
│    │鵬大頭照）      │    │              │                    │
├──┼────────┼──┼───────┼──────────┤
│ 15 │偽造之「台北地檢│1顆 │無            │                    │
│    │署」官署印信    │    │              │                    │
├──┼────────┼──┼───────┼──────────┤
│ 16 │偽造之「台中地檢│1顆 │無            │                    │
│    │署」官署印信    │    │              │                    │
├──┼────────┼──┼───────┼──────────┤
│ 17 │偽造之「高雄地檢│1顆 │無            │                    │
│    │署」官署印信    │    │              │                    │
├──┼────────┼──┼───────┼──────────┤
│ 18 │圓形紅色印泥    │1盒 │無            │                    │
├──┼────────┼──┼───────┼──────────┤
│ 19 │NOKIA手機（門號 │1支 │無            │專門聯繫詐欺事項使用│
│    │0000000000號）  │    │              │之公機（警卷(一)第21、│
│    │                │    │              │29 頁）             │
├──┼────────┼──┼───────┼──────────┤
│ 20 │MOTOROLA手機（門│1支 │無            │被告楊家鵬平日所持用│
│    │號0000000000號）│    │              │                    │
├──┼────────┼──┼───────┼──────────┤
│ 21 │NOKIA手機（門號 │1支 │無            │被告賴錦華平日所持用│
│    │0000000000號）  │    │              │                    │
├──┼────────┼──┼───────┼──────────┤
│ 22 │MUCH手機（門號  │1支 │無            │被告孫昌愛平日所持用│
│    │0000000000號）  │    │              │                    │
├──┼────────┼──┼───────┼──────────┤
│ 23 │門號0000000000號│1張 │無            │被告賴錦華平日所持用│
│    │之SIM卡         │    │              │                    │
├──┼────────┼──┼───────┼──────────┤
│ 24 │門號0000000000號│1張 │無            │                    │
│    │之易付卡（未含  │    │              │                    │
│    │SIM卡）         │    │              │                    │
├──┼────────┼──┼───────┼──────────┤
│ 25 │黑色煙盒（內含吸│1個 │無            │                    │
│    │食管1支、icash卡│    │              │                    │
│    │片1張）         │    │              │                    │
├──┼────────┼──┼───────┼──────────┤
│ 26 │愷他命          │1 小│              │毛重約0.6公克       │
│    │                │包  │              │                    │
├──┼────────┼──┼───────┼──────────┤
│ 27 │偽造之「台北地方│1紙 │公鑑欄上蓋有「│（該公印文與編號1 至│
│    │法院地檢署監管科│    │台北地檢署」之│5所示之公印文不同） │
│    │」公文          │    │公印文1枚     │                    │
│    │（聲請人：姜梅君│    │              │                    │
│    │）              │    │              │                    │
├──┼────────┼──┼───────┼──────────┤
│ 28 │偽造之「法務部行│1紙 │其上蓋有「台北│（該公印文與編號1 至│
│    │政執行假扣押處份│    │地檢署」之公印│5所示之公印文不同） │
│    │命令」          │    │文1枚         │                    │
│    │（受文者：姜梅君│    │              │                    │
│    │）              │    │              │                    │
├──┼────────┼──┼───────┼──────────┤
│ 29 │「臺灣台北地方法│1紙 │其上蓋有「台北│（該公印文與編號1 至│
│    │院檢察署偵查卷宗│    │地檢署」之公印│5所示之公印文不同） │
│    │」              │    │文1枚         │                    │
│    │（被告：姜梅君）│    │              │                    │
├──┼────────┼──┼───────┼──────────┤
│ 30 │「個人資料外洩授│1紙 │其上蓋有「台北│（該公印文與編號1 至│
│    │權止付申請書」（│    │地檢署」之公印│5所示之公印文不同） │
│    │聲請人：姜梅君）│    │文1枚         │                    │                │    │              │                        │員職務上所製作之真正│
├──┼────────┼──┼───────┼──────────┤
│ 31 │「請求暫時性凍結│1紙 │其上蓋有「台北│（該公印文與編號1 至│
│    │執行聲請書」（聲│    │地檢署」之公印│5所示之公印文不同） │
│    │請人：姜梅君）  │    │文1枚         │                    │
├──┼────────┼──┼───────┼──────────┤
│ 32 │偽造之「台北地方│1紙 │公鑑欄上蓋有「│（該公印文與編號1 至│
│    │法院地檢署監管科│    │台北地檢署」之│5 所示之公印文相同，│
│    │」公文          │    │公印文1枚     │公印與編號15所示之公│
│    │（聲請人：鄭劉銀│    │              │印相同）            │
│    │華）            │    │              │                    │
├──┼────────┼──┼───────┼──────────┤
│ 33 │偽造之「法務部行│1紙 │其上蓋有「台北│（該公印文與編號1 至│
│    │政執行假扣押處份│    │地檢署」之公印│5 所示之公印文相同，│
│    │命令」          │    │文1枚         │公印與編號15所示之公│
│    │（受文者：鄭劉銀│    │              │印相同）            │
│    │華）            │    │              │                    │
├──┼────────┼──┼───────┼──────────┤
│ 34 │「臺灣台北地方法│1紙 │其上蓋有「台北│（該公印文與編號1 至│
│    │院檢察署偵查卷宗│    │地檢署」之公印│5 所示之公印文相同，│
│    │」              │    │文1枚         │公印與編號15所示之公│
│    │（被告：鄭劉銀華│    │              │印相同）            │
│    │）              │    │              │                    │
├──┼────────┼──┼───────┼──────────┤
│ 35 │「個人資料外洩授│1紙 │其上蓋有「台北│（該公印文與編號1 至│
│    │權止付申請書」（│    │地檢署」之公印│5 所示之公印文相同，│
│    │聲請人：鄭劉銀華│    │文1枚         │公印與編號15所示之公│
│    │）              │    │              │印相同）            │
├──┼────────┼──┼───────┼──────────┤
│ 36 │「請求暫時性凍結│1紙 │其上蓋有「台北│（該公印文與編號1 至│
│    │執行聲請書」（聲│    │地檢署」之公印│5 所示之公印文相同，│
│    │請人：鄭劉銀華）│    │文1枚         │公印與編號15所示之公│
│    │                │    │              │印相同）            │
└──┴────────┴──┴───────┴──────────┘
附錄：
中華民國刑法第158條
（僭行公務員職權罪）
冒充公務員而行使其職權者，處3年以下有期徒刑、拘役或5百元
以下罰金。
冒充外國公務員而行使其職權者，亦同。
中華民國刑法第211條
（偽造變造公文書罪）
偽造、變造公文書，足以生損害於公眾或他人者，處1年以上7年
以下有期徒刑。
中華民國刑法第212條
（偽造變造特種文書罪）
偽造、變造護照、旅券、免許證、特許證及關於品行、能力服務
或其他相類之證書、介紹書，足以生損害於公眾或他人者，處1
年以下有期徒刑、拘役或3百元以下罰金。
中華民國刑法第216條
（行使偽造變造或登載不實之文書罪）
行使第210條至第215條之文書者，依偽造、變造文書或登載不實
事項或使登載不實事項之規定處斷。
中華民國刑法第339條
（普通詐欺罪）
意圖為自己或第三人不法之所有，以詐術使人將本人或第三人之
物交付者，處5年以下有期徒刑、拘役或科或併科1千元以下罰金
。
以前項方法得財產上不法之利益或使第三人得之者，亦同。
前二項之未遂犯罰之。
中華民國刑法第135條
（妨害公務執行及職務強制罪）
對於公務員依法執行職務時，施強暴脅迫者，處3 年以下有期徒
刑、拘役或3 百元以下罰金。
意圖使公務員執行一定之職務或妨害其依法執行一定之職務或使
公務員辭職，而施強暴脅迫者，亦同。
犯前二項之罪，因而致公務員於死者，處無期徒刑或7 年以上有
期徒刑；致重傷者，處3 年以上、10年以下有期徒刑。
中華民國刑法第158條第1項
（僭行公務員職權罪）
冒充公務員而行使其職權者，處3 年以下有期徒刑、拘役或5 百
元以下罰金。
冒充外國公務員而行使其職權者，亦同。
中華民國刑法第185條之4
（肇事遺棄罪）
駕駛動力交通工具肇事，致人死傷而逃逸者，處6 月以上5 年以
下有期徒刑。
中華民國刑法第284條第1項
（過失傷害罪）
因過失傷害人者，處6月以下有期徒刑、拘役或5百元以下罰金，
致重傷者，處 1 年以下有期徒刑、拘役或 5 百元以下罰金。
從事業務之人，因業務上之過失傷害人者，處1年以下有期徒刑
、拘役或1 千元以下罰金，致重傷者，處3 年以下有期徒刑、拘
役或2 千元以下罰金。


司法院資訊處製作；財團法人民間司法改革基金會備份。
